# 关于主板与创业板IPO股本要求的疑问

提问人：hcl1986 时间：2012-12-26 23:56:51
主板:发行前不少于 3000 万，创业板:发行后不少于 3000 万，陈版及前辈们能解释一下吗？

回答人：chenyiwei
这是在《证券法》第五十条规定的“公司股本总额不少于人民币三千万元”这一总体原则下，根据主板、中小板和创业板的不同定位确定的。总体上主板的要求低于证券法的最低要求，而创业板是贴着法律的最低要求，体现了多层次资本市场上不同交易市场的不同定位。

提问人：hcl1986 时间：2012-12-27 08:32:43
回复 chenyiwei 的帖子
“发行后”，“发行前”怎么理解呢？

回答人：chenyiwei
发行前＝本次IPO实施之前股份有限公司的股本；发行后＝本次IPO实施后至上市前的股本。